臺灣高等法院臺中分院刑事判決
110年度上訴字第1248號
                                   110年度上易字第622號 
上  訴  人  
即  被  告  陳泓宇
上列上訴人即被告因偽造文書等案件，不服臺灣臺中地方法院10
9年度訴字第1056號、109年度易字第2407號中華民國110年2月4
日第一審判決（起訴案號：臺灣臺中地方檢察署109年度偵緝字
第316號、第317號，109年度偵字第1656號、第2237號，追加起
訴案號：109年度偵字第13815號、第19268號、第25569號），提
起上訴，本院判決如下：
    主  文
原判決關於其附表編號2、3、12部分及定應執行刑均撤銷。
陳泓宇犯如附表一編號2⑴、⑵、⑶，編號3⑴、⑵、⑶，編號12⑴、⑵
  所示之罪，各處如附表一編號2⑴、⑵、⑶，編號3⑴、⑵、⑶，編號
  12⑴、⑵所示之刑及沒收。
其餘上訴駁回。
撤銷改判部分與上訴駁回部分，應執行有期徒刑壹年貳月，如
  易科罰金，以新臺幣壹仟元折算壹日。 
    犯罪事實
一、陳泓宇明知其並非可樂旅行社之導遊，竟意圖為自己不法所
    有，基於詐欺取財之犯意，於民國108年5月初，向友人楊○○
    佯稱其為可樂旅行社導遊，可以代辦簽證云云，使楊○○陷於
    錯誤，先後於108年5月15日18時40分許、108年5月21日某時
    ，在陳泓宇位於臺中市○區○○街00巷00號住處外，分別交付
    新臺幣（下同）9600元、1200元給陳泓宇，惟陳泓宇收款後
    並未實際請旅行社申請簽證，經楊○○向陳泓宇詢問，陳泓宇
    即謊稱表示因為旅行社公司內部業務疏失退件而漏未辦理，
    伊願意退款加補償合計1萬9800元，惟陳泓宇僅於108年6月2
    2日退款7000元後即失聯，楊○○始知受騙（即附表一編號1；
    臺灣臺中地方檢察署109年度偵緝字第316號起訴部分）。
二、陳泓宇與林○○為朋友，陳泓宇前因另涉刑事案件以致個人帳
    戶遭警示凍結，遂向不知情之友人蔡○○（涉嫌詐欺部分另為
    不起訴處分）借用其名下中國信託商業銀行帳號0000000000
    00號、國泰世華商業銀行（下稱國泰世華銀行）帳號000000
    000000號、台新銀行帳號00000000000000號等帳戶使用，嗣
    陳泓宇竟意圖為自己不法所有，基於詐欺取財及行使偽造準
    私文書之犯意，分別為下列犯行：
　⒈於108年5月初，向林○○宣稱投資票券平台獲利甚佳云云，使
    林○○陷於錯誤，先後於附表二所示時間，以附表二所示之方
    式交付投資款，陳泓宇雖將林○○拉入「票券投資群」（事後
    更名為Haru演唱會門票代購/包票投資/展演娛）LINE群組，
    然陳泓宇實際上並未將林○○所投入之款項用於演唱會票務，
    更一人分飾兩角，同時使用個人暱稱「小管」LINE帳號及「
    票卷投資群」、「Haru演唱會門票代購/包票投資/展演娛」
    LINE群組主帳號，以相互推諉之方式誆騙、安撫林○○，過程
    中陳泓宇為取信林○○，竟於108年5月29日23時16分前某時，
    在臺中市○區○○街00巷00號2樓之住處，明知其兆豐國際商業
    銀行（下稱兆豐銀行）帳號00000000000號帳戶餘額未曾超
    過100萬元，竟冒用兆豐銀行名義，製作內容為不實交易往
    來紀錄及存款餘額之文件電子檔，以表彰該帳戶有上述交易
    及在兆豐銀行有超過100餘萬元存款之意，並於同日23時16
    分，以LINE傳送予林○○以行使，使林○○誤信陳泓宇資力頗豐
    ，足生損害於林○○及兆豐銀行對於金融帳戶存款管理之正確
    性（即附表一編號2⑴）。
　⒉嗣陳泓宇因向林○○表示將支付約定之配息及部分退款，陳泓
    宇竟另行起意，基於行使偽造準私文書之犯意，於108年5月
    31日23時41分前某時，在臺中市○區○○街00巷00號2樓之住處
    ，明知其並未匯款6000元至林○○中國信託商業銀行帳號0000
    00000000號帳戶，竟冒用中國信託商業銀行名義，製作內容
    為有6000元轉入前述中國信託商業銀行帳戶之不實轉帳紀錄
    ，並於同日23時41分，以LINE傳送給林○○而行使，然經林○○
    向中國信託商業銀行端查證結果確認並無該筆款項匯入，經
    林○○詢問為何未收到款項，陳泓宇竟謊稱銀行端因為當機以
    致款項退回以掩飾其犯行，足以生損害於林○○及中國信託商
    業銀行對於帳戶管理之正確性（即附表一編號2⑵）。
　⒊又陳泓宇為安撫林○○，竟復另行起意，基於行使偽造準私文
    書之犯意，於108年6月12日10時27分前某時，在臺中市○區○
    ○街00巷00號2樓之住處，明知並未以其名下中國信託商業銀
    行帳號000000000000號帳戶匯款2萬元至白信維之國泰世華
    銀行帳戶，竟冒用中國信託商業銀行名義，製作上述不實轉
    帳紀錄及存款餘額為750餘萬元之交易明細表，並於同日10
    時27分，以LINE傳送給林○○而行使，使林○○誤信陳泓宇非無
    資力，足以生損害於林○○及中國信託商業銀行對於金融帳戶
    管理之正確性（即附表一編號2⑶）。
　  嗣林○○自108年6月中旬起至108年8月中旬止，仍持續要求陳
    泓宇返還本金及配息，陳泓宇即一再假意承諾退款，然陳泓
    宇即不斷對林○○訛稱因急診住院、開刀手術住院、帶團出國
    以致未能匯款、已轉帳但因銀行端發生擋款致未能入帳云云
    ，以安撫林○○並拖延還款，事後更失聯避不見面，林○○始知
    受騙（上開犯罪事實欄二、⒈、⒉、⒊部分即臺灣臺中地方檢
    察署109年度偵緝字第317號起訴部分）。
三、陳泓宇為王○○（業於108年8月9日死亡）任職居酒屋之客人
    及友人，陳泓宇明知其並非御風國際旅行社及可樂旅行社之
    導遊，竟意圖為自己不法所有，基於詐欺取財、行使偽造私
    文書及行使偽造準私文書等犯意，分別為下列犯行：
　⒈於108年6月初向王○○佯稱其為御風國際旅行社導遊，可以代
    訂太陽公主號郵輪5日遊行程金額，團費合計為5萬5500元云
    云，使王○○陷於錯誤，先於108年6月28日匯款3萬元訂金至
    陳泓宇向不知情之蔡○○借用之中國信託商業銀行帳號000000
    000000號帳戶，復於108年7月初補付現金2000元給陳泓宇升
    等房費，再由王○○提供其花旗商業銀行信用卡（卡號000000
    0000000000號）給陳泓宇，表示同意授權以信用卡支付團費
    ，嗣王○○發現陳泓宇持其交付之上開花旗商業銀行信用卡為
    下述盜刷犯行後，始知受騙。嗣陳泓宇在王○○不斷催促下，
    始於108年7月16日、7月18日分別退還升等房費2000元及訂
    金3萬元給王○○（即附表一編號3⑴）。
　⒉陳泓宇明知信用卡係表彰持卡人與發卡銀行間辨識身分之用
    ，並作為發卡銀行允許持卡人以信用卡刷卡程式，向特約商
    店完成信用交易之憑藉，非經同意，他人不得擅以持卡人之
    名義，利用信用卡資訊完成消費交易，且王○○交付上開花旗
    商業銀行信用卡僅授權得向旅行社以刷卡方式支付旅行團之
    團費，惟陳泓宇竟先後為下述盜刷犯行：
　⑴於108年7月5日19時7分、19時8分，在臺中市英才路NOVA資訊
    廣場，持王○○所提供之上開花旗商業銀行信用卡，冒用王○○
    名義向霖源科技有限公司（下稱霖源公司）盜刷2萬8900元
    、2萬6600元，以購買IPHONE XR 128G及64G手機各1支（共2
    支），並分別在上開2張簽帳單之持卡人簽名欄上偽造「王○
    ○」之英文簽名各1枚，而偽造該等具私文書性質之簽帳單，
    再將之交付不知情之霖源公司店員，主張該等私文書之內容
    而行使之，致霖源公司人員陷於錯誤，誤認係王○○本人或經
    其同意、授權刷卡消費而交付產品給陳泓宇，足生損害於王
    ○○、霖源公司及花旗銀行對於信用卡授權交易與管理使用之
    正確性（即附表一編號3⑵）。
　⑵另於108年7月6日某時，在不詳地點，在MOMO購物平台，輸入
    上開信用卡之卡號、有效期限及授權碼，冒用王○○名義向富
    邦媒體科技股份有限公司（下稱富邦媒體公司）盜刷9400元
    購買MYCARD點數，而偽造具準私文書性質之不實線上刷卡消
    費電磁紀錄，以表示其係合法持卡人或經持卡人王○○同意、
    授權刷卡付款之意思，進而行使上開偽造之電磁紀錄，致富
    邦媒體公司人員陷於錯誤，誤認係王○○本人或經其同意、授
    權刷卡消費而交付產品給陳泓宇，足生損害於王○○、富邦媒
    體公司及花旗銀行對於信用卡授權交易與管理使用之正確性
    （即附表一編號3⑶）。
　  嗣因王○○接獲花旗銀行所寄發之刷卡通知簡訊後，經其查詢
    刷卡消費情形始發現上開盜刷情事，並向花旗銀行聲明該3
    筆刷卡交易係遭盜刷，惟花旗銀行已先將款項撥款予霖源公
    司、富邦媒體公司，致花旗銀行受有無法收取上開信用卡款
    項之財產上損害，陳泓宇則因此詐得IPHONE手機2支及MYCAR
    D遊戲點數（上開犯罪事實欄三、⒈、⒉⑴⑵為臺灣臺中地方檢
    察署109年度偵字第1656號起訴部分）。
四、陳泓宇意圖為自己不法所有，基於詐欺取財之犯意，明知其
    並無取得蔡依林演唱會公關票之管道，竟於108年9月21日19
    時許，以LINE向鄭○○佯稱有蔡依林演唱會公關票可以出售云
    云，使鄭○○陷於錯誤決定購買，而陳泓宇竟刻意不提供個人
    使用之帳戶，卻以LINE提供不知情友人林霈瑀、王文柏（2
    人涉嫌詐欺罪嫌均另經檢察官不起訴處分）之帳號供鄭○○匯
    款，鄭○○遂於108年9月21日23時04分，匯款2萬3460元至陳
    泓宇所指定之不知情友人林霈瑀中國信託商業銀行帳號0000
    00000000號帳戶，復於108年10月5日22時02分匯款6000元至
    陳泓宇所指定之不知情友人王文柏中國信託商業銀行帳號00
    0000000000號帳戶，事後陳泓宇再以「匯房租匯錯帳戶」、
    「朋友要買演唱會門票匯錯帳戶」為由，委請林霈瑀、王文
    柏將鄭○○匯入之款項提領轉交給陳泓宇。陳泓宇為掩飾其詐
    欺犯行，於108年10月3日成立演唱會瘋子團LINE群組，將鄭
    ○○拉入群組，並對群組成員誆稱：已拿到15張演唱會公關票
    ，且已將票寄出給群組成員云云，嗣因鄭○○與其他購票者反
    應未收到票券，陳泓宇為免東窗事發，遂於108年10月31日
    某時，以其所使用手機門號0000000000號創設暱稱「DanDin
    g丁」之LINE帳號，並以票務負責人身分加入該群組，陳泓
    宇即同時以「管。行程規劃」、「DanDing丁」之LINE帳號
    在該群組留言，以一人分飾兩角之手法，自108年10月31日
    起至同年11月中旬止，不斷相互掩飾、推諉之方式誆騙、安
    撫鄭○○，並保證最遲在108年11月15日能取得門票，惟屆期
    鄭○○仍未取得門票，始知受騙（即附表一編號4；臺灣臺中
    地方檢察署109年度偵字第2237號起訴部分）。
五、陳泓宇意圖為自己不法所有，基於詐欺之犯意，明知其並無
    取得大量蔡依林、五月天演唱會門票之管道，亦明知其無意
    為他人購買手機，竟於附表三所示時間，以附表三所示方式
    ，詐騙附表三所示之蔡○○（編號1）、楊○○（編號2）、張○○
    （編號3）、黃○○（編號4、5），致使附表三所示之蔡○○、
    楊○○、張○○、黃○○陷於錯誤，而分別匯款至陳泓宇向不知情
    之王文柏（涉嫌詐欺部分業經臺灣彰化地方檢察署檢察官為
    不起訴處分確定）借用之之中國信託商業銀行帳號00000000
    0000號、台新銀行帳號00000000000000號帳戶。陳泓宇為掩
    飾其詐欺犯行，遂將楊○○、黃○○、蔡○○拉入其上開成立之演
    唱會瘋子團LINE群組，並先對群組成員誆稱：已拿到15張演
    唱會公關票，且已將票寄出給群組成員云云，嗣因群組內購
    票者陸續反應未收到票券或收到空包裹，陳泓宇為免東窗事
    發，遂於108年10月31日某時，以其所使用手機門號0000000
    000號創設暱稱「DanDing丁」之LINE帳號，並以票務負責人
    身分加入該群組，陳泓宇即同時以「管。行程規劃」、「Da
    nDing丁」之LINE帳號在該群組留言，以一人分飾兩角之手
    法，自108年10月31日起至同年11月中旬止，不斷相互掩飾
    、推諉之方式誆騙、安撫群組內之購票者，或假裝寄出門票
    給購票者楊○○後卻又向運送業者要求變更寄送地址以致無法
    送達，抑或寄送無門票之空白包裹給其中購票者楊○○，最後
    保證最遲在108年11月15日能取得門票，惟屆期所有購票者
    均未取得門票，始知受騙（即附表一編號5、6、7、8、9，
    臺灣臺中地方檢察署109年度偵字第19268號追加起訴部分）
    。
六、陳泓宇意圖為自己不法所有，基於詐欺取財之犯意，於108
    年12月間，向彭○○、李○○宣稱投資演唱會票券平台獲利甚佳
    云云，使彭○○、李○○陷於錯誤，先後於附表四所示時間，匯
    款如附表四所示金額至陳泓宇向不知情文○○（涉嫌詐欺部分
    另為不起訴處分）所借用之合作金庫商業銀行帳號及中國信
    託商業銀行帳號。陳泓宇雖創設Haru演唱會門票代購/包票
    投資/展演娛LINE群組，然陳泓宇實際上並未將彭○○、李○○
    所投入之款項用於演唱會票務，更一人分飾兩角，同時使用
    個人暱稱「小管」LINE帳號、「Haru演唱會門票代購/包票
    投資/展演娛」LINE群組主帳號及「DanDing丁」LINE帳號，
    以相互推諉之方式誆騙、安撫彭○○、李○○，嗣彭○○、李○○自
    109年1月起，開始要求陳泓宇返還本金及配息，陳泓宇即一
    再假意承諾即將支付，並不斷對彭○○、李○○訛稱因住院、帶
    團出國以致未能匯款、假稱已出帳、外婆過世等不實理由搪
    塞拖延還款，事後更失聯避不見面，彭○○、李○○始知受騙（
    即附表一編號10、11，臺灣臺中地方檢察署109年度偵字第1
    3815號追加起訴部分）。
七、陳泓宇意圖為自己不法所有，基於詐欺取財之犯意，明知其
    非永達旅行社之經理，竟於108年12月9日起，自稱永達旅行
    社經理身分並雇用其友人VAN DINH PHUONG（中文名為文○○
    ，以下均稱文○○）從事查詢、代訂查詢機票、飯店、作帳等
    工作，而陳泓宇明知其並無意出租房屋、代購耳機及衣服之
    真意，竟分別為下列行為：
　⒈於108年12月間，以LINE向文○○佯稱，其叔叔在臺中市一中街
    有一間空房間可以出租，並可從109年1月底出租，月租6500
    元云云，使文○○陷於錯誤決定承租，文○○遂於109年1月21日
    晚間，在陳泓宇臺中市南區某友人住處，交付2萬6000元（
    含2個月押金、2個月租金）給陳泓宇（即附表一編號12⑴）
    。
  ⒉於108年12月26日、109年1月11日分別以LINE向文○○佯稱可為
    其代購衣服及耳機，使文○○陷於錯誤決定購買，遂於109年1
    月15日晚間，在陳泓宇位於臺中市北區自強街附近之某便利
    商店，交付6300元給陳泓宇（即附表一編號12⑵）。
    陳泓宇收受上開款項後，明知其根本並未寄送貨物給文○○，
    竟於109年1月下旬向文○○佯稱，所訂購之耳機、衣服已到貨
    ，並已請託運業者寄出云云，然經文○○向託運業者查詢結果
    ，發現並無陳泓宇所寄送之包裹，並自109年1月31日起，要
    求陳泓宇交付房間鑰匙、代購之衣服、耳機，陳泓宇一再假
    意承諾即將支付，然陳泓宇明知自己並未前往醫院住院檢查
    ，且其外婆並未過世死亡，竟自109年2月3日起，以自己生
    病在醫院檢查、外婆過世等不實理由搪塞拖延，嗣文○○於10
    9年2月13日起開始要求陳泓宇全數退款，陳泓宇又於109年2
    月15日向文○○偽稱其外婆出殯、自己身體檢查報告不樂觀等
    不實理由拖延還款，事後更失聯避不見面，文○○始知受騙（
    上開犯罪事實欄七⒈、⒉，即臺灣臺中地方檢察署109年度偵
    字第25569號追加起訴部分）。
八、案經楊○○、林○○、王○○、鄭○○分別訴由臺中市政府警察局烏
    日分局、第四分局、第六分局、第三分局，彭○○、李○○訴由
    新北市政府警察局蘆洲分局及張○○、蔡○○、黃○○、楊○○訴由
    彰化縣警察局溪湖分局報告及文○○告訴臺灣臺中地方檢察署
    檢察官偵查起訴。
    理    由
一、證據能力：
　㈠按被告以外之人於審判外之言詞或書面陳述，除法律有規定
    者外，不得作為證據；又被告以外之人於審判外之陳述，雖
    不符刑事訴訟法第159條之1至第159條之4之規定，而經當事
    人於審判程序同意作為證據，法院審酌該言詞陳述或書面陳
    述作成時之情況，認為適當者，亦得為證據。當事人、代理
    人或辯護人於法院調查證據時，知有第159條第1項不得為證
    據之情形，而未於言詞辯論終結前聲明異議者，視為有前項
    之同意，刑事訴訟法第159條第1項及第159條之5分別定有明
    文。經查，本判決下列所引用被告以外之人於審判外之陳述
    ，檢察官及被告於本院審理中均未爭執證據能力，且迄於本
    院言詞辯論終結前均未聲明異議，本院審酌上開證據資料作
    成時之情況，尚無違法不當或證明力明顯過低之瑕疵，亦認
    為以之作為證據應屬適當，爰依上開規定，認前揭證據資料
    均有證據能力。
  ㈡次按除法律另有規定外，實施刑事訴訟程序之公務員因違背
    法定程序取得之證據，其有無證據能力之認定，應審酌人權
    保障及公共利益之均衡維護，刑事訴訟法第158條之4定有明
    文。本案以下所引用之非供述證據，並無證據證明係實施
    刑事訴訟程序之公務員違背法定程序所取得，且經本院於審
    理時合法踐行調查程序，自應認均具有證據能力，得作為證
    據。
二、認定犯罪事實之證據及理由：
　㈠被告雖未於本院最後審理期日到庭，惟上開犯罪事實，業據
    被告於偵查中、原審準備及審理程序時暨本院審理中坦承不
    諱，核與證人即告訴人楊○○、林○○、鄭○○、蔡○○、楊○○、張
    ○○、黃○○、彭○○、李○○、文○○於警詢及偵查中之證述、證人
    及告訴人王○○於警詢中之證述、證人蔡○○於偵查中之證述、
    林霈瑀於警詢及偵查中之證述、證人陳○○於警詢中之證述相
    符，並有陳泓宇與楊○○之LINE對話紀錄截圖、楊○○提供之臺
    幣活存明細紀錄截圖、康福旅行社股份有限公司109年2月26
    日康法字第109022605023號函文（見108年度偵28811號卷第
    33至43頁、第98頁）、交通部觀光局旅行社查詢資料（見10
    9年度偵緝字第316號卷第143至145頁）、林○○受騙匯款之交
    易明細截圖、 Haru演唱會門票代購/ 包票投資/ 展演娛LIN
    E帳號主頁面及對話紀錄截圖、林○○之中國信託商業銀行帳
    號000000000000號帳戶交易明細、 台新國際商業銀行108年
    9月18日台新作文字第10826021號函檢附蔡○○帳號000000000
    00000號帳戶基本資料及交易明細、中國信託商業銀行股份
    有限公司108年9月20日中信銀字第108224839202462號函檢
    附蔡○○帳號000000000000號帳戶基本資料及交易明細、國泰
    世華銀行存匯作業管理部108年9月18日國世存匯作業字第10
    80132088號函檢附蔡○○帳號000000000000號帳戶基本資料及
    交易明細、陳泓宇與林○○之LINE對話紀錄截圖【含陳泓宇傳
    送不實之交易轉帳明細截圖】（見109年度偵字第140號卷第
    41至43、45至55、57至69、89至91、179、181頁及外放卷第
    3至11、13至353、355至507頁）、林○○具狀檢附與陳泓宇間
    之LINE對話紀錄【含交易明細資料】、陳泓宇、蔡○○之臉書
    主頁面及貼文截圖、陳泓宇臉書首頁及大頭貼照片截圖、陳
    泓宇108年5月2日聚餐照片貼文截圖、陳泓宇108年6月20、2
    1日就醫訊息貼文截圖、陳泓宇臉書108年2月28日旅遊訊息
    貼文截圖、陳泓宇108年1月23日演唱會門票訊息貼文截圖、
    兆豐國際商業銀行股份有限公司109年3月13日兆銀總集中字
    第1090012218號函檢附陳泓宇帳號00000000000號帳戶開戶
    基本資料及交易明細、中國醫藥大學附設醫院109年3月30日
    院醫事字第1090003510號函檢送陳泓宇病歷資料、臺灣臺中
    地方檢察署109年4月6日公務電話紀錄、國泰世華商業銀行
    股份有限公司109年3月26日國世存匯作業字第1090036412號
    函檢附白信維帳號000000000000號帳戶基本資料、交易明細
    及對帳單、中國信託商業銀行股份有限公司109年4月7日中
    信銀字第109224839073948號函檢送陳泓宇帳號00000000000
    0號帳戶基本資料及交易明細、陳泓宇傳送不實之中國信託
    轉帳交易紀錄予林○○之LINE對話紀錄截圖【存款餘額為750
    萬9482元】（見109年度偵緝字第317號卷第79至155頁、第1
    65至178頁、第187至198頁、第205至213頁、第215頁、第21
    9至229頁、第237至323頁、第327至355頁、第443頁）、王○
    ○提供之信用卡消費明細、國泰世華銀行帳號000-00-000000
    -0號帳戶存摺封面及內頁交易明細影本、陳泓宇與王○○LINE
    及臉書對話紀錄截圖、中國信託商業銀行股份有限公司109
    年1月31日中信銀字第109224839013718號函檢附蔡○○帳號00
    0000000000號帳戶基本資料及交易明細、御風國際旅行社有
    限公司109年2月4日函、花旗（台灣）商業銀行股份有限公
    司109年3月17日（109）政查字第0000076183號函、霖源科
    技有限公司109年2月21日霖源字第10902001號函檢附信用卡
    卡號0000000000000000號於108年7月5日消費之刷卡簽單、
    發票及銷貨明細表、富邦媒體科技股份有限公司109年3月31
    日（109）富邦媒字第111號函檢附交易消費紀錄、臺灣臺中
    地方檢察署108年度偵字第21736號全卷（109年度偵字第165
    6號卷第45頁、第47至51頁、第55頁、第57至81頁、第99至1
    09頁、第119頁、第139頁、第147至149頁、第153至157頁、
    第177至214頁）、林霈瑀與陳泓宇之LINE對話紀錄截圖、王
    文柏與陳泓宇之LINE對話紀錄截圖、陳泓宇與鄭○○之LINE對
    話紀錄截圖（含鄭○○轉帳交易明細【第63、65、67頁】）、
    鄭○○提出之「群組對話」主頁面截圖、「演唱會瘋子團」群
    組之LINE對話紀錄、中國信託商業銀行股份有限公司108年1
    2月5日中信銀字第108224839266461號函檢附林霈瑀帳號000
    000000000號及王文柏帳號000000000000號之帳戶基本資料
    及交易明細（見109年度偵字第2237號卷第41至43頁、第49
    至51頁、第61至77頁、第117至315頁、第383頁、第391至40
    4頁、第405至426頁）、中國信託商業銀行股份有限公司108
    年12月16日中信銀字第108224839273569號函檢送王文柏帳
    號000000000000號帳戶基本資料及交易明細、台新國際商業
    銀行109年2月20日台新作文字第10903023號函檢送王文柏帳
    號00000000000000號帳戶基本資料及交易明細、陳泓宇與王
    文柏簽署「vc養生會館」之合夥契約書、陳泓宇與蔡○○之LI
    NE對話紀錄截圖（含蔡○○轉帳交易明細表）、楊○○中國信託
    商業銀行帳號00000-0000000號帳戶交易明細、張○○轉帳交
    易明細資料、張○○與黃○○之LINE對話紀錄截圖、陳泓宇與黃
    ○○之LINE對話紀錄截圖、黃○○轉帳交易明細資料、台新國際
    商業銀行109年5月4日台新作文字第10907347號函（見109年
    度偵字第3437號卷第47至59頁、第61至75頁、第77至79頁、
    第131至133頁、第165頁、第183頁、第185頁 、第199至214
    頁、第233至235頁、第341頁）、中國信託商業銀行股份有
    限公司109年3月31日中信銀字第109224839069482號函檢送
    文○○帳號000000000000號帳戶基本資料及交易明細、合作金
    庫商業銀行朝馬分行109年4月1日合金朝馬字第1090001096
    號函檢送文○○帳號0000000000000號帳戶基本資料及交易明
    細、彭○○轉帳交易明細資料、彭○○遭投資詐欺之演唱會門票
    照片、彭○○遭投資詐欺之LINE對話紀錄截圖、李○○與陳泓宇
    及HaRu票券代購投資各大展演門票部門之LINE對話紀錄、李
    ○○轉帳交易明細資料、文○○提供遭詐騙之LINE對話紀錄截圖
    、永達旅行社股份有限公司109年5月27日函、陳泓宇107年1
    月1日至109年6 月5日之入出境查詢結果、陳泓宇外婆楊英
    之個人戶籍資料、陳泓宇己身一親等資料查詢、陳泓宇母親
    黃金虹己身一親等資料查詢、臺灣臺中地方檢察署網路資料
    查詢單及健保WEBIR資料查詢結果、「蔡衣林2020巡迴高雄
    場宣布延後！退票方式看這裡」之網路新聞（見109年度偵
    字第13815號卷一第133至157頁、第187至189頁、第191至21
    3頁、第161至185頁、第215至248頁、第259頁、第261至263
    頁、第265至269頁、第273至275頁、第359至360頁）、彭○○
    、李○○提供與陳泓宇之LINE對話紀錄截圖（見109年度偵字
    第13815號卷二第3至383頁）、蔡○○與陳泓宇之LINE對話紀
    錄、黃○○與陳泓宇、「DanDing 丁」之LINE對話紀錄截圖（
    含匯款紀錄截圖）、楊○○與陳泓宇、「DanDing 丁」、「Ha
    ru演唱會門票代購/包票投資/ 展演娛」、「演唱會瘋子團
    」之LINE對話紀錄截圖（見109年度偵字第19268號卷第63頁
    、第67至479頁）、陳泓宇、陳肇林、陳肇嘉之稅務電子閘
    門財產所得調件明細表、文○○與陳泓宇之LINE對話紀錄（見
    109年度他字第5653號卷第79至144頁、第171至331頁）等在
    卷可稽。堪認被告自白均與事實相符，應堪採信。
　㈡綜上，本件事證明確，被告犯行均堪認定，應予依法論科。
三、論罪：
  ㈠按信用卡簽帳單由持卡人簽名，即表示持卡人同意依據其與
    發卡銀行間之約定，對其所購物品或接受服務，均應按簽帳
    單之消費金額，付款予發卡銀行。故持卡人於簽帳單簽名，
    係對所簽金額負擔付款之義務，性質上屬消費付款契約書，
    為私文書（最高法院90年度台上字第6898號判決意旨參照）
    。查被告持告訴人王○○之信用卡先後盜刷購買如犯罪事實欄
    三⒉⑴所示IPHONE手機共2支，觀之霖源公司109年2月21日霖
    源字第10902001號函檢附之信用卡簽帳單（消費金額分別為
    2萬8,900元、2萬6,600元）所示，上開2張簽帳單均為實體
    簽帳單，且持卡人簽名欄上均有「王○○」之英文簽名，本質
    上即具私文書之性質。次按錄音、錄影或電磁紀錄，藉機器
    或電腦之處理所顯示之聲音、影像或符號，足以為表示其用
    意之證明者，亦以文書論，刑法第220條第2項定有明文。查
    被告以告訴人王○○之信用卡線上盜刷購買如犯罪事實欄三⒉⑵
    所示MYCARD點數，因網路刷卡交易係持卡人在特約商店之網
    頁，將刷卡購買商品之意思，以文字或代替文字之符號、圖
    畫，輸入電腦網路網頁欄位，藉由電信業者提供之網路訊息
    傳送服務功能，並經網路系統將上開電磁記錄加以傳發輸送
    ，之後由他人電腦終端設備予以接收、儲存，並賴終端設備
    螢幕顯示此等足以為表示其用意之證明，亦屬行使偽造準私
    文書之行為。另按文書之行使，每因文書性質、內容之不同
    而異，就電磁紀錄而言，祇須藉由機器或電腦處理，即足以
    表示其文書之內容，行為人將偽造之電磁紀錄藉由機器或電
    腦處理時，已有使用該偽造之準文書而達於行使之程度（最
    高法院92年度台上字第5918號判決意旨參照）。查被告製作
    犯罪事實欄二⒈所示兆豐國際商業銀行及犯罪事實欄二⒉、⒊
    所示中國信託商業銀行之不實交易、轉帳明細電磁紀錄，即
    足以表示其文書之內容，再將之以通訊軟體LINE傳送予告訴
    人林○○，自該當行使偽造準私文書之行為。
  ㈡核被告陳泓宇所為犯罪事實欄一（告訴人楊○○）、三⒈（告訴
    人王○○）、四（告訴人鄭○○）、五（告訴人蔡○○、楊○○、張
    ○○、黃○○）、六（告訴人彭○○、李○○）、七（告訴人文○○）
    所示犯行，均係犯刑法第339條第1項詐欺取財罪；所為犯罪
    事實欄二⒈（告訴人林○○）所示犯行，係犯刑法第216條、第
    210條、第220條第2項之行使偽造準私文書罪及第339條第1
    項之詐欺取財罪；所為犯罪事實欄二⒉、⒊（告訴人林○○），
    均係犯刑法第216條、第210條、第220條第2項之行使偽造準
    私文書罪；所為犯罪事實欄三⒉⑴（告訴人王○○）所示犯行，
    係犯刑法第216條、第210條之行使偽造私文書罪及第339條
    第1項之詐欺取財罪；所為犯罪事實欄三⒉⑵（告訴人王○○）
    所示犯行，係犯刑法第216條、第210條、第220條第2項之行
    使偽造準私文書罪及第339條第1項之詐欺取財罪。
　㈢至檢察官雖認犯罪事實欄三⒉⑴所示被告持告訴人王○○之信用
    卡盜刷購買IPHONE手機共2支之行為，係犯刑法第216條、第
    210條、第220條第2項之行使偽造準私文書罪，然因上開消
    費之信用卡簽帳單2張均為實體簽帳單，且持卡人簽名欄上
    均有「王○○」之英文簽名，本質上即具私文書之性質，已如
    前述，並非具準私文書性質之電磁紀錄，應成立刑法第216
    條、第210條之行使偽造私文書罪，惟二者之基礎犯罪事實
    同一，且經法院於審理中當庭告知被告上開罪名及法條，已
    充分保障被告之防禦權，自得依刑事訴訟法第300條變更起
    訴法條，逕予審理。
  ㈣被告所為犯罪事實欄三⒉⑵（線上盜刷購買MYCARD點數部分）
    所示犯行，係被告偽造準私文書後持之行使，故偽造之低度
    行為為行使之高度行為所吸收，不另論罪。被告所為犯罪事
    實欄三⒉⑴（持卡盜刷購買IPHONE手機共2支部分）所示犯行
    ，被告在簽帳單之持卡人簽名欄上偽造「王○○」英文署押之
    行為，為偽造私文書之部分行為，不另論罪，而被告偽造私
    文書後持之行使，偽造之低度行為為行使之高度行為所吸收
    ，亦不另論罪。
　㈤被告所為犯罪事實欄一（告訴人楊○○）、二⒈（告訴人林○○）
    、三⒈（告訴人王○○）、⒉⑴（告訴人王○○）、四（告訴人鄭○
    ○）、五之附表三編號2（告訴人楊○○） 、編號5（告訴人黃
    ○○）、六之附表四編號1至5（告訴人李○○）、6至8（告訴人
    彭○○）所示犯行，對同一被害人詐欺取財、行使同一被害人
    名義之私文書或向同一被害人行使準私文書等行為，分別係
    在密接時間、相同之地點而為，侵害相同法益，各行為之獨
    立性極為薄弱，依一般社會健全觀念，在時間差距上，難以
    強行分開，在刑法評價上，以視為數個舉動之接續施行，合
    為包括之一行為予以評價較為合理，均應論以接續犯，各僅
    成立一罪。
　㈥被告所為犯罪事實欄二⒈（告訴人林○○）所示犯行，係以一行
    為同時觸犯行使偽造準私文書罪及詐欺取財罪；所為犯罪事
    實欄三⒉⑴（告訴人王○○）所示犯行，係以一行為同時觸犯行
    使偽造私文書罪及詐欺取財罪；所為犯罪事實欄三⒉⑵（告訴
    人王○○）所示犯行，係以一行為同時觸犯行使偽造準私文書
    罪及詐欺取財罪，各應依刑法第55條規定，分別從一重之行
    使偽造準私文書罪、行使偽造私文書罪處斷。
　㈦被告所為犯罪事實欄一（告訴人楊○○，1罪）、二⒈、⒉、⒊（
    告訴人林○○，3罪）、三⒈、⒉⑴、⑵（告訴人王○○，3罪）、四
    （告訴人鄭○○，1罪）、五（告訴人蔡○○，1罪；告訴人楊○○
    ，1罪；告訴人張致超，1罪；告訴人黃○○，2罪）、六（告
    訴人彭○○，1罪；告訴人李○○，1罪）、七⒈、⒉（告訴人文○○
    ，2罪）所示犯行（共17罪），犯意各別，行為互殊，應予
    分論併罰。
　㈧按數罪併罰之案件，雖應依刑法第50條、第51條規定就數罪
    所宣告之刑定其應執行之刑，然此僅屬就數罪之刑，如何定
    其應執行者之問題，本於數宣告刑，應有數刑罰權，此項執
    行方法之規定，並不能推翻被告所犯係數罪之本質，若其中
    一罪之刑已執行完畢，自不因嗣後定其執行刑而影響先前一
    罪已執行完畢之事實，謂無累犯規定之適用（最高法院104
    年度第6 次刑事庭會議決議意旨參照）。被告前於107年間
    因詐欺、偽造文書案件，經臺灣桃園地方法院以107度審訴
    字第613號判決判處有期徒刑3月確定（下稱第①案），嗣於1
    07年10月2日易科罰金執行完畢，復於同年間因偽造文書案
    件，經原審法院以107年度訴字第862號判決判處有期徒刑2
    月確定（下稱第②案），上開第①②案，經原審法院以107年度
    聲字第5215號裁定定應執行有期徒刑4月確定，嗣於108 年1
    月29日易科罰金執行完畢；又於同年間因侵占案件，經臺灣
    桃園地方法院以106年度審易字第3039號判決判處有期徒刑8
    月，並經臺灣高等法院以108年度上易字第1111號判決上訴
    駁回確定（下稱第③案），上開第①②③案，經原審法院以109
    年度聲字第1830號裁定定應執行有期徒刑10月確定，嗣於10
    9年10月28日縮刑期滿執行完畢等情，有臺灣高等法院被告
    前案紀錄表1份附卷足憑，依前開決議意旨，上開第①②案已
    分別於107年10月2日、108年1月29日執行完畢，自不因嗣後
    與第③案定其執行刑而影響先前第①②案已執行完畢之事實，
    是被告於受有期徒刑執行完畢後，5年以內故意再犯本件有
    期徒刑以上之罪，均為累犯，參酌被告所犯上開第①②案與本
    案所犯罪名相同，堪認被告上開第①②案之徒刑執行無成效，
    對於刑罰之反應力顯然薄弱，主觀上有特別之惡性，且依本
    案犯罪情狀，亦無須量處被告法定最低本刑之情形，是認依
    刑法第47條第1項之規定加重其刑，尚不致使被告所受刑罰
    超過其所應負擔之罪責，爰均依法加重其刑。
四、本院判斷：
　㈠上訴駁回部分：
　⒈原審判決認被告所為犯罪事實欄一（告訴人楊○○）、四（告
    訴人鄭○○）、五（告訴人蔡○○、楊舜清、張○○、黃○○）、六
    （告訴人彭○○、李○○）部分所示犯行（共
　　9罪），事證明確，適用相關規定，並審酌被告不思以正當
    途徑獲取所需，竟以前揭方式詐取他人之金錢，法治觀念薄
    弱，所為殊無可取，惟念及被告犯後坦承犯行，並已分別與
    告訴人楊○○、蔡○○、李○○、彭○○達成和解，另分別與告訴人
    鄭○○、楊○○、張○○、黃○○調解成立，且已全額給付和解或調
    解金額，此有該等和解書、調解成立筆錄各1份、轉帳交易
    紀錄4份、電話紀錄表6份（見109年度偵字第19268號卷第48
    3頁；原審訴字卷第67、105至107、195頁；原審易字卷第43
    至45、49、127至128、137至153、155至161頁）在卷可稽，
    態度尚佳，復斟酌被告犯罪之動機、目的、手段、所生損害
    ，暨其智識程度、家庭經濟狀況等一切情狀，分別量處如附
    表一編號1、4至11原審判決主文欄所示之刑及諭知易科罰金
    之折算標準，另就犯罪所得諭知沒收（詳後述），核其認事
    、用法，並無不當，量刑亦無過重之情事。
　⒉被告上訴雖以其於本案發生後，業因另案判決處刑入監執行
    完畢，已深感悔悟，且現已有正當工作，請求從輕量刑云云
    。然按量刑輕重，屬法院得依職權自由裁量之事項，苟其量
    刑已以行為人之責任為基礎，並斟酌刑法第57條各款所列情
    狀，在法定刑度內，酌量科刑，無偏執一端，致明顯失出失
    入情形，自不得指為不當或違法；且在同一犯罪事實與情節
    ，如別無其他加重或減輕之原因，下級審量定之刑，亦無過
    重或失輕之不當情形，則上級審法院對下級審法院之職權行
    使，原則上應予尊重。經查，原判決關於被告所犯如犯罪事
    實欄一、四、五、六所示之罪之科刑（即論罪科刑附表一編
    號1、4至11原審判決主文欄所示）部分，業於理由內具體說
    明其審酌之根據及理由，顯係基於行為人之責任為基礎，斟
    酌刑法第57條所列情狀，而為刑之量定，既未逾越法定刑度
    ，亦無偏執一端致明顯失出失入之違法或不當，並未有逾越
    法定刑度或濫用其權限，原審所為上開刑之量定，經核亦屬
    妥適，並無被告上訴指摘量刑過重之情形。從而，被告此部
    分上訴，為無理由，應予駁回。
　㈡撤銷改判部分：
　⒈原判決認被告所為犯罪事實欄二（告訴人林○○）、三（告訴
    人王○○）、七（告訴人文○○）部分所示犯行，事證明確，予
    以論罪科刑，固非無見。惟查：
　⑴被告所為如犯罪事實欄二⒈所示犯行之目的，在於欺騙告訴人
    林○○，使林○○陷於錯誤而參與投資並交付財物；而被告其後
    復於如犯罪事實欄二⒉、⒊所載時間分別冒用中國信託商業銀
    行名義，製作不實之轉帳紀錄而行使之犯行，其目的乃係分
    別表明其實際上依約定轉帳支付配息及部分退款予告訴人林
    ○○，用以取信告訴人林○○，而告訴人林○○已於108年5月22日
    、5月25日、5月30日滙款至被告指定帳戶，被告於108年5月
    31日、6月12日為傳送偽造之中國信託商業銀行轉帳紀錄，
    已在詐得款項之後，被告顯係為免東窗事發所為彌縫之舉，
    此部分行為與詐欺取財行為並無部分合致，
　　且被告就犯罪事實欄二⒈犯行，與被告於時間上並非不可分
    ，目的亦非相同，堪認被告係於犯罪事實欄二⒈向被害人林○
    ○詐得款項後，另行起意所為，起訴書及原審判決認被告此2
    次先後偽造準私文書後而行使之犯行，與其所為如犯罪事實
    欄二⒈所示犯行，仍有部分合致，且犯罪目的單一，認應評
    價為一罪，容有未當。
　⑵又被告所為如犯罪事實欄三⒈所示犯行，係向告訴人王○○詐騙
    團費，並取得告訴人王○○之信用卡；而所為如犯罪事實三之
    ⒉⑴、⑵所示犯行，則係被告持向告訴人王○○詐得之信用卡，
    向霖源公司及富邦媒體公司刷卡消費，取得手機及MYCARD點
    數，足徵被告所為如犯罪事實欄三⒉⑴、⑵係被告為如犯罪事
    實欄三⒈所示詐欺取財完成後另行所為，且被告所為犯罪事
    實欄三⒉⑴、⑵所示犯行之對象不同、時間不同、手段不同，
    明顯具可分性及獨立性，難評價為包括之一行為，起訴書及
    原審判決認被告此部分所為犯行與其所為犯罪事實欄三⒈所
    示犯行，應論以一罪，亦有未合。
　⑶另被告所為如犯罪事實欄七⒈、⒉所示犯行，雖被害人同一，
    惟犯罪事實欄七⒈係以租屋為由，騙取告訴人文○○交付款項
    ，而犯罪事實欄七⒉則係以代為購買衣服及耳機為由，騙取
    告訴人文○○交付款項，前後時間不同、詐騙手法不同，顯具
    可分性及獨立性，難評價為包括之一行為，起訴書及原審判
    決認被告此部分所為犯行，應論以一罪，亦非妥適。
　⑷按犯罪所得，屬於犯罪行為人者，沒收之；於全部或一部不
    能沒收或不宜執行沒收時，追徵其價額，刑法第38條之1第1
    項、第3項分別定有明文。查被告持被害人王○○之信用卡，
    盜刷取得之財物為如犯罪事實欄三⒉⑴、⑵所示之手機及MYCAR
    D點數，是被告之犯罪所得分別為手機及MYCARD點數，則依
    前開說明，應沒收之犯罪所得為手機及MYCARD點數，惟原審
    判決逕以換算價額沒收，亦有違誤。
　⒉被告雖以其於本案發生後，業因另案判決處刑入監執行完畢
    ，已深感悔悟，願與被害人王○○之家屬和解，且現已有正當
    工作，望從輕量刑為由提起上訴，惟原判決關於被告所犯如
    犯罪事實欄二、三、七所示之罪之科刑部分，業於理由內具
    體說明其審酌之根據及理由，顯係基於行為人之責任為基礎
    ，斟酌刑法第57條所列情狀，而為刑之量定，既未逾越法定
    刑度，亦無偏執一端致明顯失出失入之違法或不當，並未有
    逾越法定刑度或濫用其權限，原審所為上開刑之量定，經核
    亦屬妥適，並無被告上訴指摘量刑過重之情形。從而，被告
    此部分上訴，為無理由，惟原判決既有上開可議之處，自應
    由本院將原判決此部分予以撤銷改判，另原審定應執行刑部
    分亦失所依附，應併予撤銷。
　⒊又按「由被告上訴或為被告之利益而上訴者，第二審法院固
    不得諭知較重於原審判決之刑，但因原審判決適用法條不當
    而撤銷之者，不在此限，刑事訴訟法第370條第1 項定有明
    文。所謂原審判決適用法條不當，凡對第一審判決所引用之
    刑罰法條有所變更者，皆包含之。第一審誤數罪為包括的一
    罪（集合犯、接續犯），或誤包括的一罪（集合犯、接續犯
    ）為數罪，均屬適用法條不當。本案雖僅被告提起上訴，然
    因原審判決就被告所為犯罪事實欄二、三、七所示數罪誤為
    包括的一罪，有適用法條不當之情形，本院因而將原判決撤
    銷改判，則依刑事訴訟法第370條第1項但書之規定，自無不
    利益變更禁止原則之適用，併此敘明。
　⒋爰審酌被告不思以正當途徑獲取所需，竟以前揭方式詐取他
    人之金錢，並盜刷他人之信用卡，影響信用卡制度之金融交
    易秩序，更損害發卡銀行、特約商店及真正持卡人之權益，
    另行使偽造銀行之交易或轉帳電子紀錄，足生損害於各該銀
    行，足見其法治觀念薄弱，所為殊無可取，惟念及被告犯後
    坦承犯行，除因告訴人王○○死亡，未能與其和解或調解外，
    已分別與告訴人林○○、文○○達成和解，並已給付和解或調解
    金額，此有該等和解書各1份、文○○於原審準備程序之陳述
    （見109年度他字第5653號卷第335頁；原審訴字卷第69、14
    7至148頁）在卷可稽，態度尚佳，復斟酌被告犯罪之動機、
    目的、手段、所生損害，暨其智識程度、家庭經濟狀況等一
    切情狀，分別量處如附表一編號2、3、12本院判決主文欄所
    示之刑及諭知易科罰金之折算標準，並與前述上訴駁回部分
    定其應執行刑及諭知易科罰金之折算標準如主文第4項所示
    。
㈢沒收部分：　　
  ⑴被告就犯罪事實欄三⒉⑴所示犯行，在簽帳單持卡人簽名欄上
    偽造「王○○」之英文署押共2枚（見109年度偵字第1656號卷
    第149頁之簽帳單），均應依刑法第219條之規定，宣告沒收
    。至該等偽造之簽帳單，業經被告持之行使而交付店員，已
    非被告所有，爰不予宣告沒收。
  ⑵按犯罪所得已實際合法發還被害人者，不予宣告沒收或追徵
    ，刑法第38條之1第5項定有明文。該規定旨在優先保障被害
    人因犯罪所生之求償權，如犯罪所得已實際合法發還被害人
    ，或犯罪行為人已自動賠償被害人，而完全填補其損害者
    ，自不得再對犯罪所得宣告沒收，以免犯罪行為人遭受雙重
    剝奪（最高法院107年度台上字第2491號判決參照）。
  ①被告所為如犯罪事實欄一、二、三⒈、四、五之附表三編號2 
    、3 、4 、5 、七⒈所示詐取之犯罪所得，業經退還或給付
    調解、和解金予各該被害人楊○○、林○○、王○○、鄭○○、楊○○
    、張○○、黃○○、文○○（詳如附表一編號1、2、3⑴、4、6、7
    、8、9、12⑴之犯罪所得計算欄之記載），其中被告對被害
    人文○○2次詐欺犯行（犯罪事實欄七⒈、⒉），分別詐得2萬60
    00元、6300元，合計3萬2000元，被告已給付和解金2萬8000
    元，被告尚保有犯罪所得有4300元，其清償未指定應抵充之
    債務，依民法第322條規定抵充先到期者，是此部分已經實
    際返還被害人文○○之金額，應先抵充犯罪事實欄一⒈所示之
    犯罪所得2萬6000元。上開部分已完全填補各該次犯行之被
    害人所受損害，爰不予宣告沒收或追徵。
  ②被告所為如犯罪事實欄三⒉、五之附表一編號1、六、七所示
    詐取之犯罪所得，扣除業經退還或給付和解金予各該被害人
    之金額後，迄至本院言詞辯論終結前，尚有如附表一編號3⑵
    、3⑶、5、10、11、12⑵之犯罪所得計算欄之記載之犯罪所得
    未實際發還被害人，有本院公務電話查詢紀錄表在卷可佐（
    見本院卷第95至101頁），則依前開說明，自均應依刑法第3
    8條之1第1項前段、第3項規定，分別在各該犯行項下宣告沒
    收，於全部或一部不能沒收或不宜執行沒收時，追徵其價額
    。
　⑶以上宣告多數沒收部分，依刑法第40條之2第1項規定，併執
    行之，且毋庸於主文諭知「沒收部分併執行之」。
五、被告經本院合法傳喚，未於本院最後審理期日到庭，爰不待
    其陳述，逕行判決。
據上論斷，應依刑事訴訟法第371條、第368條、第369條第1項前
段、第364條、第299條第1項前段、第300條，判決如主文。
本案經檢察官陳文一提起公訴及追加起訴，檢察官李月治到庭執
行職務。
中　　華　　民　　國　　110 　年　　12　　月　　8 　　日
            刑事第十二庭   審判長法　官　張  國  忠
                                 法　官  李  雅  俐
                                 法　官  陳      葳 
以上正本證明與原本無異。
附表一編號1、4、5、6、7、8、9、10、11、12部分不得上訴。
其餘得上訴。
如不服本判決應於收受送達後20日內向本院提出上訴書狀，其未
敘述上訴理由者，並得於提起上訴後20日內向本院補提理由書狀
（均須按他造當事人之人數附繕本）「切勿逕送上級法院」。因
疫情而遲誤不變期間，得向法院聲請回復原狀。 

　　　　　　　　　　　　　     　書記官  蔡  皓  凡

中　　華　　民　　國　　110 　年　　12　　月　　8 　　日














附表一：
編號 犯罪事實 犯罪所得計算（幣別：新臺幣）（計算結果若為負數，則以0 元表示） 原審判決主文 本院判決主文 1 （即起訴書犯罪事實欄一所示犯行【被害人楊○○】） 如犯罪事實欄一所示犯行 詐取金額合計1萬0,800元－已退還被害人7,000元－已給付和解金1萬2,800 元＝0元 陳泓宇犯詐欺取財罪，累犯，處有期徒刑參月，如易科罰金，以新臺幣壹仟元折算壹日。 上訴駁回 2 （即起訴書犯罪事實欄二所示犯行【被害人林○○】） ⑴如犯罪事實欄二⒈所示犯行 詐取金額合計7萬7,600元－已給付和解金7萬7,600 元＝0元 陳泓宇犯行使偽造準私文書罪，累犯，處有期徒刑肆月，如易科罰金，以新臺幣壹仟元折算壹日。 陳泓宇犯行使偽造準私文書罪，累犯，處有期徒刑參月，如易科罰金，以新臺幣壹仟元折算壹日。  ⑵如犯罪事實欄二⒉所示犯行   陳泓宇犯行使偽造準私文書罪，累犯，處有期徒刑參月 ，如易科罰金，以新臺幣壹仟元折算壹日  ⑶如犯罪事實欄二⒊所示犯行   陳泓宇犯行使偽造準私文書罪，累犯，處有期徒刑參月 ，如易科罰金，以新臺幣壹仟元折算壹日 3 （即起訴書犯罪事實欄三所示犯行【被害人王○○】） ⑴如犯罪事實欄三⒈所示犯行 詐取金額合計3萬2,000元－已退還被害人3萬2,000 元＝0元 陳泓宇犯行使偽造私文書罪，累犯，處有期徒刑肆月，如易科罰金，以新臺幣壹仟元折算壹日。簽帳單持卡人簽名欄上偽造「王○○」之署押共貳枚沒收；未扣案之犯罪所得新臺幣陸萬肆仟玖佰元沒收，於全部或一部不能沒收或不宜執行沒收時，追徵其價額。 陳泓宇犯詐欺取財罪，累犯，處有期徒刑參月 ，如易科罰金，以新臺幣壹仟元折算壹日  ⑵如犯罪事實欄三⒉⑴所示犯行 詐取IPHONE廠牌 XR 128G及64G手機各1支（價值合計5萬5,500元）  陳泓宇犯行使偽造私文書罪，累犯，處有期徒刑參月 ，如易科罰金，以新臺幣壹仟元折算壹日。簽帳單持卡人簽名欄上偽造「王○○」之署押共貳枚沒收；未扣案之犯罪所得IPHONE廠牌XR 128G及64G手機各1支沒收，於全部或一部不能沒收或不宜執行沒收時，追徵其價額。  ⑶如犯罪事實欄三之⒉⑵所示犯行 詐取MYCARD點數（價值合計9,400元）  陳泓宇犯行使偽造準私文書罪，累犯，處有期徒刑參月 ，如易科罰金，以新臺幣壹仟元折算壹日。未扣案之犯罪所得MYCARD點數沒收，於全部或一部不能沒收或不宜執行沒收時，追徵其價額。 4 （即起訴書犯罪事實欄四所示犯行【被害人鄭○○】） 如犯罪事實欄四所示犯行 詐取金額合計2萬9,460元－已給付調解金2萬9,460 元＝0元 陳泓宇犯詐欺取財罪，累犯，處有期徒刑參月，如易科罰金，以新臺幣壹仟元折算壹日。 上訴駁回 5 （即追加起訴書犯罪事實欄一之附表一編號1所示犯行【被害人蔡○○】） 如犯罪事實欄五之附表一編號1所示犯行 詐取金額合計1萬9,550元－已給付和解金1萬6,000 元＝3,550元 陳泓宇犯詐欺取財罪，累犯，處有期徒刑參月，如易科罰金，以新臺幣壹仟元折算壹日。未扣案之犯罪所得新臺幣參仟伍佰伍拾元沒收，於全部或一部不能沒收或不宜執行沒收時，追徵其價額。 上訴駁回 6 （即追加起訴書犯罪事實欄一之附表一編號2所示犯行【被害人楊○○】） 如犯罪事實欄五之附表一編號2所示犯行 詐取金額合計1萬9,520元－已給付調解金額1萬9,600元＝0元 陳泓宇犯詐欺取財罪，累犯，處有期徒刑參月，如易科罰金，以新臺幣壹仟元折算壹日。 上訴駁回 7 （即追加起訴書犯罪事實欄一之附表一編號3所示犯行【被害人張○○】） 如犯罪事實欄五之附表一編號3所示犯行 詐取金額合計8,400元－已給付調解金額8,500元＝0元 陳泓宇犯詐欺取財罪，累犯，處有期徒刑參月，如易科罰金，以新臺幣壹仟元折算壹日。 上訴駁回 8 （即追加起訴書犯罪事實欄一之附表一編號4所示犯行【被害人黃○○】） 如犯罪事實欄五之附表一編號4所示犯行 編號8、9詐取金額合計4 萬1,960元－已給付調解金額4萬2,000元＝0元 陳泓宇犯詐欺取財罪，累犯，處有期徒刑參月，如易科罰金，以新臺幣壹仟元折算壹日。 上訴駁回 9 （即追加起訴書犯罪事實欄一之附表一編號5所示犯行【被害人黃○○】） 如犯罪事實欄五之附表一編號5所示犯行  陳泓宇犯詐欺取財罪，累犯，處有期徒刑參月，如易科罰金，以新臺幣壹仟元折算壹日。 上訴駁回 10 （即追加起訴書犯罪事實欄二之附表二編號1至5 所示犯行【被害人李○○】） 如犯罪事實欄六之附表二編號1至5所示犯行 詐取金額合計25萬5,400元－已給付和解金17萬元＝8萬5,400 元 陳泓宇犯詐欺取財罪，累犯，處有期徒刑肆月，如易科罰金，以新臺幣壹仟元折算壹日。未扣案之犯罪所得新臺幣捌萬伍仟肆佰元沒收，於全部或一部不能沒收或不宜執行沒收時，追徵其價額。 上訴駁回 11 （即追加起訴書犯罪事實欄二之附表二編號6至8所示犯行【被害人彭○○】） 如犯罪事實欄六之附表二編號6至8所示犯行 詐取金額合計6萬5,440元－已給付和解金5萬5,000 元＝1萬0,440元 陳泓宇犯詐欺取財罪，累犯，處有期徒刑參月，如易科罰金，以新臺幣壹仟元折算壹日。未扣案之犯罪所得新臺幣壹萬肆佰肆拾元沒收，於全部或一部不能沒收或不宜執行沒收時，追徵其價額。 上訴駁回 12 （即追加起訴書犯罪事實欄三所示犯行【被害 人文○○】 ） ⑴如犯罪事實欄七⒈所示犯行 詐取金額合計2萬6,000元－已給付和解金2萬6,000 元＝0元 陳泓宇犯詐欺取財罪，累犯，處有期徒刑參月，如易科罰金，以新臺幣壹仟元折算壹日。未扣案之犯罪所得新臺幣肆仟參佰元沒收，於全部或一部不能沒收或不宜執行沒收時，追徵其價額。 陳泓宇犯詐欺取財罪，累犯，處有期徒刑參月，如易科罰金，以新臺幣壹仟元折算壹日。  ⑵如犯罪事實欄七⒉所示犯行 詐取金額合計6,300元－已給付和解金2,000元＝4,300元  陳泓宇犯詐欺取財罪，累犯，處有期徒刑參月，如易科罰金，以新臺幣壹仟元折算壹日。未扣案之犯罪所得新臺幣肆仟參佰元沒收，於全部或一部不能沒收或不宜執行沒收時，追徵其價額。 

附表二：
編號 時間 告訴人投資方式、匯款金額及所匯入帳戶 1 108年5月22日18時43分、45分 被告陳泓宇於108年5月19日、20日先後向告訴人林○○借款3800元共2筆合計7600元，嗣被告陳泓宇訛騙告訴人林○○參與票卷平台投資，由告訴人林○○同意將前述借款7600元轉為投資款，另外投入資金3萬元，投資金額即以3萬8000元計算。嗣告訴人林○○於108年5月22日18時43分，自其台新銀行帳號00000000000000號轉帳4000元至蔡○○台新銀行帳號00000000000000號，另告訴人林○○於108年5月22日18時45分，自其中國信託商業銀行帳號000000000000號轉帳2萬6000元至蔡○○中國信託商業銀行帳號000000000000號。 2 108年5月25日某時 告訴人林○○於108年5月25日18時45分，自其中國信託商業銀行帳號000000000000號轉帳1萬元至蔡○○中國信託商業銀行帳號000000000000號。 3 108年5月30日12時5分 告訴人林○○於108年5月30日12時5分，自其台新銀行帳號00000000000000號轉帳3萬元至蔡○○中國信託商業銀行帳號000000000000號。                       總金額為7萬7600元   

附表三：
編號 被害人遭詐欺情形 告訴人匯款時間 匯款金額 (新台幣) 匯入帳戶 1 被告陳泓宇於108年10月10日23時許，以通訊軟體LINE與告訴人蔡○○聯絡，佯稱有蔡依林演唱會門票可以出售等語，致使告訴人蔡○○陷於錯誤決定購買，因而匯款至右列帳戶內，惟遲未收到該演唱會門票，而查悉受騙。 108年10月11日0時3分許 19550元 王文柏申辦之中國信託銀行帳戶(帳號000000000000) 2 被告陳泓宇於108年9月間某日，以通訊軟體LINE與告訴人楊○○聯絡，佯稱有蔡依林演唱會門票可以出售等語，致使告訴人楊○○陷於錯誤，先於108年9月28日購買3張門票，再於108年10月5日將購買之3張門票座位升等，再於108年10月6日加購1張門票，告訴人楊○○並分別匯款至右列帳戶內，惟遲未收到該演唱會門票，而查悉受騙。 108年9月28日18時17分許    11640元        王文柏申辦之中國信託銀行帳戶(帳號000000000000)   108年10月5日15時5分許 3000元    108年10月6日13時18分許      4880元  3 告訴人張○○於10 8年10月14日某時 ，透過告訴人黃○○代為訂購五月天演唱會門票，經黃○○以通訊軟體LINE與被告陳泓宇 聯絡，被告陳泓宇佯稱有五月天演唱會門票可以出售等語，並提供右列銀行帳戶之帳號供匯款，致使告訴人張○○陷於錯誤，而分別匯款至右列帳戶內，惟遲未收到演唱會門票，而查悉受騙。 108年10月14日12時36分許 8400元 王文柏申辦之台新銀行帳戶(帳號00000000000000) 4 被告陳泓宇於108年10月間某日，向告訴人黃○○佯稱其為手機中盤商，並推薦續約台灣大哥大門號搭配IPHONE 11手機之方案，嗣經告訴人黃○○委託辦理該 方案後，同案被告 陳泓宇即佯稱其已 代墊費用18900元 等語，並要求告訴 人黃○○匯款至右 列帳戶內，致使告 訴人黃○○陷於錯 誤，而以其男友申辦之台北富邦銀行 帳戶(帳號0000000 00000)匯款至右列 帳戶內，惟告訴人 黃○○遲未收到該 手機，而查悉受騙 。 108年10月19日0時36分許 18900元 王文柏申辦之台新銀行帳戶(帳號00000000000000) 5 被告陳泓宇於108年10月間，以通訊軟體LINE與告訴人黃○○聯絡，佯稱有蔡依林演唱會門票可以出售等語，致告訴人黃○○陷於錯誤，因而轉知同事黃韻如、陳乙菲及朋友洪國銓並提供右列帳戶供其等匯款，致使其等陷於錯誤，分別於右列時間匯款右列金額至右列帳戶內，惟告訴人黃○○遲未收到該演唱會門票，經告訴人黃○○向陳泓宇詢問門票何時可以取得，被告陳泓宇竟誆稱人在德國無法處理票務為由搪塞，嗣演唱會時間過後，告訴人黃○○要求被告陳泓宇退款，被告陳泓宇仍一再拖延，甚至誆稱家人過世故無法處理退款，並於109年2月將告訴人黃○○封鎖而無從聯繫，始知受騙。告訴人黃○○不得已之下，遂自行墊付合計2萬3060元返還給黃韻如、陳乙菲及洪國銓等人。 108年10月14日某時 6430元 王文柏申辦之台新銀行帳戶(帳號00000000000000)   108年10月15日09時27分 9230元    108年10月15日19時許 7400元                       犯罪所得合計：89430元     

附表四：
編號 告訴人 匯款時間 匯入帳戶 匯款金額 1 李○○ 108年12月14日18時12分 文○○合作金庫帳號0000000000000號 5萬1600元 2 李○○ 108年12月17日10時47分 文○○合作金庫帳號0000000000000號 5萬400元 3 李○○ 108年12月30日某時 文○○中國信託帳號000000000000號 7萬7800元 4 李○○ 109年1月1日某時 文○○中國信託帳號000000000000號 2萬8000元 5 李○○ 109年1月2日某時 文○○中國信託帳號000000000000號 4萬7600元                                              合計：25萬5400元     6 彭○○ 108年12月17日11時29分 文○○合作金庫帳號0000000000000號 3萬2000元 7 彭○○ 108年12月17日11時30分 文○○合作金庫帳號0000000000000號 2萬元 8 彭○○ 108年12月27日14時25分 文○○中國信託帳號000000000000號 1萬3440 合計：6萬5440元